# 求助陈版关于合同资产的界定

提问人：盛夏的果实zxc 时间：2020-01-09 16:49:33
陈版救急
想问一下委托代销模式下（收取手续费这种性质），受托方给委托方开出销货清单，双方对账后，委托方给受托方开具发票，确认收入。那么针对于已经销售给第三方但是受托方尚未给委托方开出销货清单的这部分销售，委托方要做合同资产处理吗？因为货品已经通过受托方销售出去了，只不过受托方还没来得及给委托方出具销货清单。
求助这一部分应该怎么做账务处理？

回答人：chenyiwei
如果虽然未获得代销清单，但可以通过其他途径（如受托方提供的系统实时查询借口）准确地确定货物已售出，除了对账并收取代销清单以外，其他条件均已满足，根据合同条款和历史经验囊狗合理确定预计收款时间的，则个人更倾向于确认为应收账款。

提问人：盛夏的果实zxc 时间：2020-01-11 09:56:44
也就是说获取销售清单并不能理解为 “随着时间流逝以外的因素”?

回答人：chenyiwei
一般可以这样理解。